# 财会〔 2017 〕 30 号中“资产处置收益”科目适用期间是否追溯？

提问人：嫂嫂自重 时间：2018-01-25 00:26:08
看了已经公告的 2017 年的年度报告，发现了对于资产处置收益科目的处理并不一致。 对于财会〔 2017 〕 30 号中资产处置收益科目是否不需要追溯 2016 年数据，以及 2017 年适用期间是否是全年？ 文件中“执行企业会计准则的非金融企业应当按照企业会计准则和本通知要求编制 2017 年度及以后期间的财务报表” 是否只需要重分类 2017 年度及以后的，对于之前年度无需追溯？

回答人：chenyiwei
此文件的官方解读中已经明确：“对于利润表新增的"资产处置收益"行项目，企业应当按照《企业会计准则第 30 号--财务报表列报》等的相关规定，对可比期间的比较数据按照《通知》进行调整。”

回答人：chenyiwei
是，对“资产处置收益”项目的列报是要追溯的。但其他收益的列报不需要追溯调整前期比较数据。这也就是今年国资年报的附注中对“其他收益”项目有一个“上年数（同口径）”列的原因，即假设采用追溯调整列报的做法的情况下，该项目的前期比较数据应有金额，不过这已经属于补充信息性质的资料了。

提问人：呼叫帮助 时间：2018-02-25 23:01:00
固定资产正常的处置收入或亏损均作为“资产处置收益”列式吧？

回答人：chenyiwei
我理解与毁损报废的主要区别在于标的资产能否继续按原定用途使用，是否还有修复的价值或可能性。

提问人：呼叫帮助 时间：2018-02-26 08:13:35
资产出售收益：（二）处置未划分为持有待售的固定资产、在建工程、生产性生物资产及无形资产而产生的处置利得或损失。但是财政部发表的解读的第二条写着：营业外支出中的毁损报废损失通常指已丧失使用功能等原因而报废的清理资产损失。 陈版，可不可以这样理解：一项固定资产，正常情况下本期卖了，比如本年处置了一套房产，产生利得 50 万，这个计入“资产处置收益”。一项资产如汽车用的差不多了，净值也没大有了，卖了产生损益很少，列入营业外收支。 请教陈版，这样理解正确吗？

回答人：chenyiwei
按照我前面所说，看该资产是否可按原定用途继续使用，有*复的价值或可能性。

提问人：呼叫帮助 时间：2018-02-26 19:10:41
请教陈版，财政部修改了财务报表格式， 资产处置收益包括： （ 1 ）反映企业出售划分为持有待售的非流动资产（金融工具、长期股权投资和投资性房地产除外）或处置组时确认的处置利得或损失， （ 2 ）以及处置未划分为持有待售的固定资产、在建工程、生产性生物资产及无形资产而产生的处置利得或损失。 （ 3 ）债务重组中因处置非流动资产产生的利得或损失和非货币性资产交换产生的利得或损失也包括在本项目内。该项目应根据在损益类科目新设置的“资产处置损益”科目的发生额分析填列；如为处置损失，以“-”号填列。 营业外支出仍旧包括非流动资产毁损报废损失。两者如何区别（处置损失与毁损报废损失）？ chenyiwei点评 个人理解与现金流量表间接法中那两个项目的区分口径一致。
追加问题：报表格式修订后，营业外收入还包括：非流动资产处置利得吗？（如果不包括，营业外支出还包括非流动资产处置损失，逻辑关系不是很清晰了） chenyiwei点评 营业外收入和支出均不再包含非流动资产处置的收益或损失。
有的糊涂了陈版，有几个不明白的地方，还望指教！我理解如下， 1 、固定资产出售损益是不是应放在资产处置收益，而固定资产报废损益放在营业外收支里？ 2 、如果第一条不成立，则您的第二个点评是否不准确？ 3 、处置损失与毁损报废损失您个人理解与现金流量表间接法中那两个项目的区分口径一致。请问哪两个项目？

回答人：chenyiwei
1 、是。 2 、N/A 3、“固定资产毁损报废损失”和“处置固定资产、无形资产和其他非流动资产的损失”。

提问人：呼叫帮助 时间：2018-02-26 19:29:09
陈版，整体理解如下，请您指导！ “营业外支出”行项目，反映企业发生的营业利润以外的支出，主要包括债务重组损失、公益性捐赠支出、非常损失、盘亏损失、非流动资产毁损报废损失等。该项目应根据“营业外支出”科目的发生额分析填列。 根据财会〔 2017 〕 30 号解读，非流动资产毁损报废损失在“营业外支出”行项目反映。这里的“毁损报废损失”通常包括因自然灾害发生毁损、已丧失使用功能等原因而报废清理产生的损失。 根据《企业会计准则第 30 号——财务报表列报》的相关规定，财务报表中直接计入当期利润的利得项目和损失项目的金额不得相互抵销。企业在不同交易中形成的非流动资产毁损报废利得和损失不得相互抵销，应分别在“营业外收入”行项目和“营业外支出”行项目进行列报。

回答人：chenyiwei
可以这样理解。

提问人：悠扬的心 时间：2018-02-26 20:19:12
请教老师：关于附注间接法现金流的“处置固定资产、无形资产和其他长期资产的损失”与“固定资产报废损失”的区别，如果不考虑长期资产类型，企业的生产性生物资产（如种猪）已达预计使用年限进行正常淘汰产生的损益，从资产处置收益和资产报废的概念上来看属于后者，但是附注的“固定资产报废损失”项目仅明确了固定资产报废损失，所以生产性生物资产（或无形资产及其他长期资产）
的报废毁损损失是否应填单独增行填列还是填在在“处置固定资产、无形资产和其他长期资产的损失”？

回答人：chenyiwei
我理解是类似于报废毁损损失。

提问人：呼叫帮助 时间：2018-02-27 23:08:48
陈版，处置和毁损报废的主要区别是该资产能否继续按原定用途使用（包括修复后按原定用途使用）。如果已经不能再按原定用途使用，也没有修复的价值，则属于毁损报废。可以这样理解？

回答人：chenyiwei
是。

提问人：阿来 121212 时间：2018-03-21 15:10:25
陈版，请教一个问题：公司下属的分公司大部分员工集体离职创办了新公司，和分公司签订协议，约定部分固定资产（主要是车辆）
无偿转让给离职员工。这种情况是不是算固定资产处置，计入资产处置收益科目？

回答人：chenyiwei
不一定，要看无偿转让的具体原因，可能涉及职工薪酬、企业架构重组费用等。

提问人：我只是金某某 时间：2018-04-28 16:41:05
请教陈版，如果现在对公司出具 16 、 17 两年期的审计报告，那么是否可直接将 16 年的处置损益列示为资产处置收益，还是仍然列示至营业外收支？

回答人：chenyiwei
对资产处置收益的列报调整是要求追溯前期比较数据的。